臺灣臺南地方法院刑事判決　　　　　　　100年度易字第277號
公　訴　人　臺灣臺南地方法院檢察署檢察官
被　　　告　盧振民
上列被告因竊盜等案件，經檢察官提起公訴（99年度偵字第
17564號、100年度偵字第2747、2211、9375、13329號、100年度
毒偵字8、185號），被告於準備程序期日就被訴事實為有罪陳述
，本院裁定進行簡式審判程序，判決如下：
    主  文
盧振民攜帶兇器、毀壞門扇、於夜間侵入有人居住之建築物竊盜
，累犯，處有期徒刑拾月，扣案之螺絲起子支、扳手肆支、老
虎鉗壹支均沒收。
    事實及理由
一、犯罪事實：盧振民前於民國96年間，因竊盜案件，經本院96
    年度簡字第3549號判處有期徒刑4月確定；嗣又因竊盜案件
    ，經本院96年度簡字第3840號判處有期徒刑4月確定；上開2
    罪經本院以97年度聲字第1616號裁定定應執行有期徒刑7月
    確定。97年間其又因施用毒品案件，經本院97年度簡字第
    2471號判處有期徒刑3月確定，同年再因2件竊盜案件，分別
    經臺灣高雄地方法院判處有期徒刑1年及5月確定，復經臺灣
    高雄地方法院以99年度審聲字第2067號裁定定應執行有期徒
    刑1年4月確定。前揭各罪接續執行，被告甫於99年7月1日因
    縮短刑期執畢出監，竟又意圖為自己不法之所有，於99年11
    月28日19時30分許，攜帶足供兇器使用之螺絲起子3支、扳
    手4支、老虎鉗1支，駕駛向不知情之友人盧文正承租之9456
    號-UV號自小貨車，前往台南市安定區蘇厝村340之1號有人
    居住之建物，持上開工具將後門之螺絲拆下後侵入該處所，
    並竊取連瑞麟所有之300型電焊機2台、3英吋及2英吋之車牙
    機2台、牙板3組、電纜線30米等物得逞。嗣盧振民駕駛上開
    承租車輛後載前揭贓物行經台南市○○區○○路7巷口時，
    為警查獲。
二、上開犯罪事實之證據：
（一）被告盧振民於警詢、本院審理之自白。
（二）證人即被害人連瑞麟於警詢時之指述。
（三）證人盧文正於警詢時之證述。
（四）被害人連瑞麟立具之贓物認領保管單1紙。
（五）現場照片14幀。
（六）扣押筆錄、扣押物品目錄表、扣押物品收據各1份。
三、按「行為後法律有變更者，適用行為時之法律。但行為後之
    法律有利於行為人者，適用最有利於行為人之法律。」，刑
    法第2條第1項定有明文。本件被告行為後，刑法第321條第
    1項業於100年1月26日修正公布，並於同年月28日施行；而
    修正後之刑法第321條第1項，除將第1款修正為「侵入住宅
    或有人居住之建築物、船艦或隱匿其內而犯之者。」、第6
    款修正為「在車站、埠頭、航空站或其他供水、陸、空公眾
    運輸之舟、車、航空機內而犯之者。」外，並將第1項本文
    之法定刑增列「得併科新臺幣10萬元以下罰金」，較之修正
    前同法條項之規定，修正後之法律除前揭第1、6款之加重構
    成要件範圍增加外，法定刑也提高，顯未較有利於被告，是
    依刑法第2條第1項之規定，被告本件犯行仍應依行為時法，
    即修正前刑法第321條第1項之規定。
四、次按刑法第321條第1項第1款所稱之建築物，係指住宅以外
    上有屋面周有門壁，足蔽風雨，供人出入，且定著於土地之
    工作物而言；而所謂有人居住，祇須為人日常居住之處所已
    足，不以行竊時有人居住其內為必要（最高法院50年台上字
    第532號判例、80年度台上字第412號判決要旨參照）。本件
    被告行竊地點為平房，定著於土地之上，周有門壁，足蔽風
    雨，供人出入，並由被害人連瑞麟堆放物品及居住使用，有
    現場照片（警卷第27至29頁），及電話紀錄（本院卷第66頁
    ）在卷可按，是該處所為有人居住之建築物無訛。又門鎖如
    係鑲於鐵門之上，該鎖即構成門之一部，則對門鎖加以毀壞
    ，自屬「毀壞門扇」（最高法院83年度臺上字第3856號判決
    意旨參照），茲被告拆下門鎖螺絲，自屬毀越門扇；而被告
    所持之螺絲起子、扳手及老虎鉗，均質地堅硬、銳利，客觀
    上足對人之生命、身體及安全構成威脅，其為兇器無訛（最
    高法院79年台上字第5253號判例意旨可資參照）。核被告所
    為，係犯修正前刑法第321條第1項第3款、第2款、第1款之
    攜帶兇器、毀壞門扇、於夜間侵入有人居住之建築物竊盜罪
    。又被告如前述之前案及執行紀錄，有卷附臺灣高等法院被
    告前案紀錄表可稽，其於受徒刑之執行完畢後，5年以內故
    意再犯本件有期徒刑以上之罪，為累犯，應依法加重其刑。
    爰審酌被告前有多次竊盜前科，素行非佳，且攜帶兇器於夜
    間毀壞門扇侵入有人居住之建築物行竊，有相當之危險性；
    惟所竊得之物均經被害人領回，被告又已坦承犯行，尚知悔
    悟，暨其職業、生活及罹病之身體狀況等一切情狀，量處如
    主文所示之刑。扣案之螺絲起子3支、扳手4支及老虎鉗1 支
    ，為被告所有供本件犯罪所用之物，業據被告供承在卷，爰
    依法宣告沒收。
五、據上論斷，應依刑事訴訟法第273條之1第1項、第299條第1
    項前段、第310條之2、第454條第1項，刑法第2條第1項前段
    、第47條第1項、第38條第1項第2款，修正前刑法第321條第
    1項第3款、第2款、第1款，判決如主文。
六、如不服本判決應於收受本判後10日內向本院提出上訴書狀，
    並應敘述具體理由。其未敘述上訴理由者，應於上訴期間屆
    滿後20日內向本院補提理由書狀（均須按他造當事人之人數
    附繕本），「切勿逕送上級法院」。
本案經檢察官詹尚晃到庭執行職務。
中    華    民    國   100    年    12    月    29    日
                     刑事第十三庭      法  官  魏玉英
以上正本證明與原本無異。
如不服本判決應於送達後10日內向本院提出上訴狀。
中    華    民    國   101    年    1     月    2     日
                                       書記官  黃秋萍
附錄本案論罪科刑法條：
修正前中華民國刑法第321條
（加重竊盜罪）
犯竊盜罪而有左列情形之一者，處 6 月以上、 5 年以下有期徒
刑：
一、於夜間侵入住宅或有人居住之建築物、船艦或隱匿其內而犯
    之者。
二、毀越門扇、牆垣或其他安全設備而犯之者。
三、攜帶兇器而犯之者。
四、結夥三人以上而犯之者。
五、乘火災、水災或其他災害之際而犯之者。
六、在車站或埠頭而犯之者。
前項之未遂犯罰之。